最　高　行　政　法　院　裁　定　　　　　　　　　　九十三年度裁字第三三七號
　　聲　請　人　戊○○
　　　　　　　　甲○○
　　　　　　　　丁○○
　　　　　　　　己○○
　　兼共同訴訟代理人
　　　　　　　　丙○○
　　　　　　　　乙○○
右聲請人因與相對人桃園縣政府間違章建築事件，對於本院中華民國九十二年三月十
三日九十二年度裁字第三四四號裁定，聲請再審。本院裁定如左：
　　主  文
再審之聲請駁回。
再審訴訟費用由聲請人負擔。
　　理  由
一、對已經確定之裁定，依行政訴訟法第二百八十三條規定，僅得聲請再審。本件聲
    請人不服本院九十二年度裁字第三四四號（以下簡稱原裁定），為聲明異議請求
    再審，應視為對本院原裁定聲請再審，合先明。
二、按當事人對於本院所為裁定聲請再審，必須原裁定具有行政訴訟法第二百七十三
    條第一項各款所列情形之一或第二項者，始得為之。本件聲請人並未表明聲請再
    審所依據之法條，依其指摘原裁定用法顯然違誤之意旨，應屬依行政訴訟法第二
    百七十三條第一項第一款聲請再審，該款所謂「適用法規顯有錯誤者」，係指原
    判決所適用之法規與現行法規有所牴觸或有效之判例解釋有所違反者而言，至於
    事實認定錯誤或法律上見解之歧異，不得謂為適用法規顯有錯誤。
三、本件聲請再審意旨略謂：聲請人係於民國九十年十月十六日下午四時始收受鈞院
    九十年度判字第一三一九號判決，提起再審之訴，並未逾越法定期限，但因鈞院
    費時十六個月審理再審案，以致無法查明郵局送達資料，聲請人縱逾期提起再審
    之訴，亦非可全歸責於聲請人。另依陸軍總司令部八十六年十一月二十六日民事
    聲明異議補充理由狀(二)所示，可知聲請人眷舍改建日期。且數十年前該部准許自
    資修建，則系爭眷舍已非違章建築，相對人自無執行名義予以折除。從而，系爭
    眷舍建築基地，即座落桃園縣平鎮市○○段第六○一號土地應有部分一二○三四
    分之八五所有權，經臺灣桃園地方法院、臺灣高等法院及最高法院等三審判決，
    確定為聲請人所有，現在建築工資較五年前約降五分之二，故而請求相對人賠償
    聲請人每戶六十三坪建築費用新臺幣（下同）三百一十五萬元，共計一千八百九
    十萬元云云。經查本件本院原裁定係以：聲請人係於九十年八月八日收受本院同
    年七月二十七日九十年度判字第一三一九號判決，此有郵務送達證書附於該案卷
    可稽。聲請人提起再審之訴之期間，應自九十年八月九日起算，扣除在途期間三
    日，迄至九十年九月十日（星期一）即已屆滿，聲請人遲至九十年十一月六日始
    提起本件再審之訴，亦有本院加蓋於訴狀上收文戳記所載日期可據，顯已逾越上
    開法定不變期間。又聲請人並未依行政訴訟法第二百七十七條第一項第四款規定
    於訴狀內表明關於遵守不變期間之證據，此項法定程式之欠缺且不屬由審判長限
    定期間，命其補正之事由，應逕認本件再審之訴因逾期不合法為由，裁定駁回聲
    請人再審之訴，核與行政訴訟法第二百七十六條規定尚無不合，自無原裁定適用
    法規顯有違誤之情節。聲請人雖稱至九十年十月十六日始收受本院九十年度判字
    第一三一九號判決，惟核與該卷所附郵務送達證書載明係九十年八月八日收受該
    判決，聲請人此部分主張，核無足採。聲請人其餘主張涉實體法內容，因原裁定
    係以不合法為由裁定駁回聲請人提起之再審之訴，就聲請人實體法主張部分未予
    審理，並無違法。綜上所述，聲請人本件再審之聲請顯無再審理由，應予駁回。
    本件聲請人再審之聲請即無理由，其一併請求損害賠償，亦失所附麗，應一併駁
    回。
四、依行政訴訟法第二百八十三條、第二百七十八條第二項、第一百零四條、民事訴
    訟法第九十五條、第七十八條、第八十五條第一項前段，裁定如主文。
中　　華　　民　　國　　九十三　　　年　　　三　　　　月　　 二十五 　　日
                    最 高 行 政 法 院  第 三 庭
                                審 判 長 法  官　　　廖　政　雄
                                         法  官      高  啟  燦
                                         法  官　　　林  茂  權
                                         法  官　　　林　清　祥
                                         法  官　　　鍾　耀　光
右  正  本  證  明  與  原  本  無  異
　　　　　　　　　　　　　　　　　　　　 法院書記官　莊  俊  亨
中　　華　　民　　國　　九十三　　　年　　　三　　　　月　　二十五　　　日
